臺灣桃園地方法院交通事件裁定　　　　　　　　　　九十三年度交聲字第四六八號
　　異　議　人
　　即受處分人　甲○○
右列受處分人因違反道路交通管理處罰條例案件，對於交通部公路總局新竹區監理所
中壢監理站中華民國九十三年九月三日壢監裁字第裁五三—000000000號違
反道路交通管理事件裁決書所為之處分，聲明異議，本院裁定如左：
        主  文
異議駁回。
        理  由
一、異議人即受處分人甲○○所有之車牌號碼Ｖ三－六四三三號自用小客車，未依限
    期於民國九十二年十二月二十四日參加定期（臨時）檢驗，逾定檢日期六個月以
    上，違反道路交通管理處罰條例第十七條第一項規定，經交通部公路總局新竹區
    監理所中壢監理站於九十三年三月十五日填製壢監檢字第000000000號
    舉發違反道路交通管理事件通知單送達於受處分人，嗣受處分人逾期未到案，依
    道路交通管理處罰條例第三十三條第一項之規定，於九十三年九月三日以壢監裁
    字第裁五三—000000000號違反道路交通管理事件裁決書逕行裁決處異
    議人罰鍰新臺幣一千四百元，並註銷牌照。
二、異議意旨略以：伊雖為車主，然該車之使用人係李昆祥，李昆祥僅將該車過戶予
    伊後，並未將車交予伊使用，伊聯絡不到李昆祥亦無法取回車子，故無法驗車，
    希能延緩處分日期，且未取回車子前之所有罰款均與伊無關云云。
三、按汽車不依期限參加定期檢驗或臨時檢驗者，處汽車所有人新臺幣九百元以上一
    千八百元以下罰鍰；逾期一個月以上者並吊扣其牌照，至檢驗合格後發還，逾期
    六個月以上者，註銷其牌照；又領有牌照之汽車，其出廠年份，自用小客車未滿
    三年者免予定期檢驗，三年以上未滿六年者，每年至少檢驗一次，六年以上者每
    年至少檢驗二次，其他自用車及營業車未滿五年者，每年至少檢驗一次，五年以
    上者每年至少檢驗二次，汽車所有人應於指定日期前後一個月內持行車執照、新
    領牌照登記書向公路監理機關申請檢驗，道路交通管理處罰條例第十七條第一項
    、道路交通安全規則第四十四條第一項分別定有明文。經查：本件車牌號碼Ｖ三
    －六四三三號自用小客車為異議人所有，該車未依限期於九十二年十二月二十四
    日參加定期（臨時）檢驗，逾定檢日期六個月以上等情，為異議人所自承，且有
    違規交通部公路總局新竹區監理所中壢監理站九十三年十月四日竹監壢字第０九
    三００二一七五八號函、汽車車籍查詢資料各一份附卷可稽。異議人雖辯稱該車
    完成過戶後，因原車主並未實際將車交予伊使用，致使無法依期限參加定期檢驗
    或臨時檢驗云云，惟異議人既依法令規定向公路監理機關申請登記為汽車所有人
    取得號牌、行車執照，即應負起依期限參加定期檢驗或臨時檢驗之義務，況前開
    車牌號碼Ｖ三─六四三三號自小客車於九十一年十二月六日即過戶移轉予異議人
    甲○○，迄本件定檢日九十二年十二月二十四日，期間有長達一年之久可供異議
    人向原車主追索前開車輛，而異議人竟未為之，放任該車供人使用，自應對此容
    任行為所生結果負責，故其於監理機關裁罰後始以實際尚未取得該車可供定檢以
    圖卸責，自非有據。從而，原處分機關依據首揭道路交通管理處罰條例第十七條
    第一項、道路交通安全規則第四十四條第一項，以異議人未依限期參加定期檢驗
    ，而處罰鍰新台幣一千四百元，並註銷牌照，核無違誤。
    本件受處分人之異議為無理由，自應將其異議駁回。
據上論斷，應依道路交通案件處理辦法第十九條，裁定如主文。
中　　　華　　　民　　　國　　九十三　　年　　　十　　　月　　 十六 　　日
                                臺灣桃園地方法院交通法庭
                                    法  官  何燕蓉
右正本證明與原本無異。
如不服本裁定，應於裁定送達後五日內向本院提出抗告狀。
                                    書記官  李雅怡
中　　　華　　　民　　　國　　九十三　　年　　　十　　　月　　 十六 　　日
